【裁判字號】    99,交易,446
【裁判日期】    990713
【裁判案由】    過失傷害
【裁判全文】
臺灣板橋地方法院刑事判決             99年度交易字第446號
公  訴  人  臺灣板橋地方法院檢察署檢察官
被      告  甲○○
選任辯護人  楊尚訓律師
上列被告因過失傷害案件，經檢察官提起公訴（99年度偵字第
13341 號），被告就被訴事實為有罪之陳述，經本院裁定進行簡
式審判程序，並判決如下：
    主  文
甲○○因過失傷害人，處拘役伍拾日，如易科罰金，以新臺幣壹
仟元折算壹日。緩刑貳年。
    事  實
一、甲○○於民國98年9 月1 日下午6 時50分許，駕駛車牌號碼
    8C-6505 號自用小客車，沿臺北縣五股鄉○○○路往八里方
    向行駛，途經五權二路與五工一路無號誌之交岔路口，本應
    注意汽車行駛至交岔路口，轉彎車應讓直行車先行，而當時
    柏油路面無缺陷，無障礙物，視距良好，並無不能注意之情
    事，竟疏於注意，貿然左轉五工一路，適乙○○飲酒後，騎
    乘車牌號碼FE5-656 號重型機車，同未注意按規定時速50公
    里，自左側沿五工一路（往新莊方向）直行，以時速逾60公
    里之速度駛抵，致於閃避時，失控倒地，與甲○○駕駛之汽
    車發生碰撞，受有左側脛骨平台骨折、左鎖骨骨折、全身多
    處擦傷等傷害，經送醫救治，檢出其血液中酒精濃度達
    40.4MG/dL （換算呼氣酒精濃度每公升0.2 毫克）。甲○○
    肇事後，報警處理，並當場承認為肇事人。
二、案經乙○○訴請臺灣板橋地方法院檢察署檢察官偵查起訴。
    理  由
一、上揭事實，業據被告甲○○於警詢、本院審理時坦承不諱，
    並經證人即告訴人乙○○於警詢及檢察官訊問時具結證述綦
    詳。此外，復有臺北縣政府警察局蘆洲分局道路交通事故調
    查報告表暨現場圖1 件、照片12幀、衛生署臺北醫院檢驗結
    果、診斷證明書各1 件在卷足稽，俱徵被告前揭不利於己之
    自白與事實相符。次按汽車行駛至交岔路口，轉彎車應讓直
    行車先行，道路交通安全規則第102 條第1 項第7 款分別定
    有明文，此為汽車駕駛人應盡之注意義務。次依卷附道路交
    通事故調查報告表及現場照片所示，本件事故發生時，柏油
    路面無缺陷，無障礙物，視距良好，當無不能注意之情事。
    被告駕車行經五權二路與五工一路交岔路口，未注意讓五工
    一路直行車輛先行，貿然左轉，致告訴人駕車閃避不及，失
    控倒地，與之碰撞而受傷，被告之過失，及其過失行為與告
    訴人所受傷害間之因果關係，均至為灼然。綜上，本案事證
    明確，被告犯行堪予認定。
二、核被告所為，係犯刑法第284 條第1 項前段過失傷害罪。被
    告肇事後，自行報案，於警員到場時，承認為肇事人，此據
    被告陳明，且有臺北縣政府警察局蘆洲分局道路交通事故肇
    事人自首情形紀錄表1 件附卷可資佐證，係對於未發覺之罪
    自首而受裁判，是依刑法第62條前段規定，減輕其刑。爰審
    酌被告駕駛汽車疏於注意而肇事，致告訴人受傷，傷勢嚴重
    ，應予非難，惟告訴人飲酒後，雖未達不能安全駕駛動力交
    通工具之狀態，為確保自身、公眾安全，本應避免駕駛車輛
    ，詎仍騎乘機車，行經無號誌交岔路口，復未減速慢行，反
    以時速60公里之速度，超速行駛，果於閃避來車時，失控倒
    地，就本件交通事故，同有可咎之責，其違反駕駛人注意義
    務情節非微，兼衡被告之素行、智識程度，暨被告犯後坦承
    犯行，並與告訴人達成和解等一切情狀，量處如主文所示之
    刑，並諭知易科罰金之折算標準，資為懲儆。
三、末查，被告前未曾因故意犯罪受有期徒刑以上刑之宣告，亦
    無其他前科紀錄，有臺灣高等法院被告前案紀錄表存卷為憑
    ，因一時疏誤，偶罹刑典，經此刑之宣告，應無再犯之虞，
    且被告肇事後，旋於98年9 月21日與告訴人達成和解，同意
    賠償醫療費用新臺幣（下同）79000 元、看護費用36000 元
    、護具費用20000 元、就醫車資20000 元、工作補貼25000
    元，其中看護、護具費用及就醫車資、工作補貼等項目，應
    由告訴人提供相關單據，由保險公司核付，如有不足，被告
    不負補足義務，並約定告訴人不得提出告訴（如已告訴，應
    即撤回），而被告業已給付其中121400元，有和解書1 件、
    郵政跨行匯款申請書2 件可佐，餘護具費用13500 元、車資
    20000 元、工作損失25000 元部分雖未賠付，然此部分係因
    告訴人未能提出證明之故，致無法請求保險公司給付，亦據
    告訴人於本院審理時陳明在卷（見本院99年6 月29日審判筆
    錄），被告就此部分顯無可歸責之事由，參酌被告與告訴人
    之過失情節，本院因認所宣告之刑，以暫不執行為適當，併
    予宣告緩刑2 年，以勵自新。
據上論斷，應依刑事訴訟法第273 條之1 第1 項、第299 條第1
項前段，刑法第284 條第1 項前段、第41條第1 項前段、第74條
第1 項第1 款、第62條前段，刑法施行法第1 條之1 ，判決如主
文。
本案經公訴人鄭淑壬到庭執行職務。
中    華    民    國    99    年    7     月    13    日
                  交通法庭  法  官  廖怡貞
以上正本證明與原本無異
如不服本判決，得自收受送達翌日起10日內，向本院提出上訴狀
，上訴於臺灣高等法院（須附理由及繕本）
                            書記官  林惠齡
中    華    民    國    99    年    7     月    13    日
附錄本案論罪科刑法條全文：
中華民國刑法第284條
（過失傷害罪）
因過失傷害人者，處6 月以下有期徒刑、拘役或500 元以下罰金
，致重傷者，處1 年以下有期徒刑、拘役或500 元以下罰金。
從事業務之人，因業務上之過失傷害人者，處1 年以下有期徒刑
、拘役或1000元以下罰金，致重傷者，處3 年以下有期徒刑、拘
役或2000元以下罰金。

司法院資訊處製作；財團法人民間司法改革基金會備份。
